【裁判字號】    99,交易緝,1
【裁判日期】    990129
【裁判案由】    公共危險
【裁判全文】
臺灣臺南地方法院刑事判決             99年度交易緝字第1號
公  訴  人  臺灣臺南地方法院檢察署檢察官
被      告  甲○○
上列被告因公共危險案件，經檢察官提起公訴（97年度偵字第15
883 號、97年度偵字第9288號），本院受理後被告為有罪之陳述
，裁定依簡式審判程序，判決如下：
    主  文
甲○○服用酒類，不能安全駕駛動力交通工具而駕駛，處有期徒
刑肆月，如易科罰金，以新臺幣壹仟元折算壹日；又服用酒類，
不能安全駕駛動力交通工具而駕駛，處有期徒刑陸月，如易科罰
金，以新臺幣壹仟元折算壹日。應執行有期徒刑玖月，如易科罰
金，以新臺幣壹仟元折算壹日。
    事實及理由
一、犯罪事實：
(一)甲○○前於民國94年間，因酒後駕車之公共危險案件，經本
    院以94年度交簡字第1103號簡易判決判處罰金銀元2 萬元，
    於94年9 月12日繳清罰金執行完畢；其另因酒後駕車之公共
    危險案件，經本院以96年度交簡字第3679號簡易判決判處罰
    金新臺幣6 萬元，於99年1 月25日繳清罰金執行完畢（於本
    案均未構成累犯）。
(二)詎甲○○猶不知悔改，明知酒精成分對人之意識能力具有不
    良影響，及酒後駕車對一般往來之公眾及駕駛人自身皆具有
    高度危險性，既漠視自己安危，尤枉顧公眾安全，先於97年
    4 月24日23時許，在臺南縣永康市大灣工地附近，飲用保力
    達及米酒若干後，已達不能安全駕駛動力交通工具之程度，
    竟仍騎乘車牌號碼NJD-246 號重型機車返家，於行經臺南縣
    仁德鄉○○路與大發路之交岔路口處，因行車不穩，為巡邏
    警員攔檢，於同日23時23分許，測得甲○○之呼氣酒精濃度
    達每公升0.75毫克。再於97年9 月24日凌晨零時許，在臺南
    縣永康市○○○路與民族路口某工地內，飲用高粱酒若干後
    ，已達不能安全駕駛動力交通工具之程度，竟仍騎乘上開重
    型機車返家，於行經臺南縣仁德鄉○○路735 號前，再度因
    行車不穩，為警攔檢，於同日1 時22分許，測得甲○○之呼
    氣酒精濃度達每公升0.68毫克。
二、證據：
(一)被告甲○○於警詢及本院審理時之自白。
(二)酒精測定紀錄表2紙、刑法第185條之3案件測試觀察紀錄表
    1紙。
三、核被告甲○○所為，分別係犯刑法第185 條之3 服用酒類，
    致不能安全駕駛動力交通工具而駕駛罪。被告所犯上開二罪
    ，犯意各別、行為互殊，應予分論併罰。爰審酌被告前已有
    2 次酒後駕車之公共危險犯行，竟不知記取教訓，短時間再
    度飲酒後駕車，顯見其素行並非良好、漠視他人生命、身體
    、財產安全，形如道路上游走之不定時炸彈、又其酒後騎乘
    輕型機車於道路上行駛，嚴重危害行車安全，並考量被告之
    智識程度（國小肄業）及犯後坦承犯行之態度等一切情狀，
    依法量處如主文所示之刑，並諭知如易科罰金之折算標準，
    及定其應執行刑。另查被告行為後，刑法第41條業於98年12
    月30日修正公布並施行。其中刑法第41條第1 項為求用語統
    一，爰將原「受六個月以下有期徒刑」修正為「受六月以下
    有期徒刑」，核僅屬文字之修正，而無新舊法比較之問題。
    又修正前刑法第41條第8 項規定：「第一項至第三項規定於
    數罪併罰，其應執行之刑未逾六個月者，亦適用之。」嗣司
    法院於98年6 月19日作成釋字第662 號解釋。解釋文謂「中
    華民國94年2 月2 日修正公布之現行刑法第41條第2 項，關
    於數罪併罰，數宣告刑均得易科罰金，而定應執行之刑逾6
    個月者，排除適用同條第1 項得易科罰金之規定部分，與憲
    法第23條規定有違，並與本院釋字第366 號解釋意旨不符，
    應自解釋公布之日起失其效力。」修正前刑法第41條第8 項
    關於數罪併罰，數宣告刑均得易服社會勞動，而定應執行之
    刑逾6 月者，不得易服社會勞動之規定，雖未在該解釋範圍
    內，惟解釋所持理由亦同樣存在於易服社會勞動。立法者爰
    修正第8 項規定，以符合釋字第662 號解釋意旨。從而，修
    正後刑法第41條第8 項修正為：「第一項至第四項及第七項
    之規定，於數罪併罰之數罪均得易科罰金或易服社會勞動，
    其應執行之刑逾六月者，亦適用之。」經比較新舊法結果，
    以新法較有利被告，自應適用修正後刑法第41條規定，就定
    其應執行刑部分，諭知如易科罰金之折算標準，以示懲儆。
據上論斷，應依刑事訴訟法第299 條第1 項前段、第273 條之1
第1 項、第310 條之2 、第454 條第1 項，刑法第2 條第1 項但
書、第185 條之3 、第41條第1 項前段、第51條第5 款，刑法施
行法第1 條之1 第1 項、第2 項但書，判決如主文。
本案經檢察官乙○○到庭執行職務。
中    華    民    國    99    年    1     月    29    日
                        交通法庭  法  官  鄭燕璘
以上正本證明與原本無異。
如不服本判決應於收受本判決後10日內向本院提出上訴書狀，並
應敘述具體理由。其未敘述上訴理由者，應於上訴期間屆滿後20
日內向本院補提理由書狀（均須按他造當事人之人數附繕本）「
切勿逕送上級法院」。
                                  書記官  蔡明峰
中    華    民    國    99    年    1     月    29    日
附錄本案論罪科刑法條全文：
刑法第185條之3：
服用毒品、麻醉藥品、酒類或其他相類之物，不能安全駕駛動力
交通工具而駕駛者，處1 年以下有期徒刑、拘役或科或併科15萬
元以下罰金。

司法院資訊處製作；財團法人民間司法改革基金會備份。
